【裁判字號】    90,訴,537
【裁判日期】    900329
【裁判案由】    懲治走私條例等
【裁判全文】
臺灣高雄地方法院刑事判決                            九十年度訴字第五三七號
    公  訴  人  臺灣高雄地方法院檢察署檢察官
    被      告  甲○○
右列被告因違反懲治走私條例案件，經檢察官提起公訴（九十年度偵字第二三九０號
），本院判決如左：
    主  文
甲○○銷售私運管制進口逾公告數額之走私物品，處有期徒刑陸月，如易科罰金，以
佰元折算壹日。
扣案如附表所載未貼專賣憑證之洋菸共壹萬肆仟伍佰包，均沒收。
    事  實
一、甲○○前於八十年間已有違反臺灣省內菸酒專賣暫行條例案件經本院判處罰金前
    科。詎其仍不知悔改，明知綽號「阿明」之不詳姓名年籍成年男子，所兜售未貼
    專賣憑證之「大衛杜夫」牌、「七星」牌、「峰」牌等洋菸，係管制進口之走私
    物品，竟意圖銷售以謀取不法利益，於民國八十九年十二月初（公訴人誤載為「
    二月初」，應予更正），在其所經營位於高雄縣林園鄉○○村○○○路一三一號
    之珍良商行，以黑色「大衛杜夫」牌與白色「七星」牌每條新台幣（下同）三百
    元、白色「大衛杜夫」牌每條三百五十元、黑色「七星」牌每條四百元、「峰」
    牌每條四百八十元等價格，向該「阿明」男子購入前開各品牌完稅價格已逾十萬
    元之未貼專賣憑證之走私管制進口物品洋菸乙批。購入後，再以黑色「大衛杜夫
    」牌與白色「七星」牌每條三百二十元、白色「大衛杜夫」牌每條三百七十元、
    黑色「七星」牌每條四百二十元、「峰」牌每條五百元之價格，銷售予高雄縣各
    檳榔攤，每條賺取二十元之差價。嗣於九十年一月十七日十四時五十分許，為警
    於前揭珍良商行查獲尚未售出如附表所載之未貼專賣憑證走私洋菸共一萬四千五
    百包（完稅價格共三十二萬二千四百零六元）。
二、案經內政部警政署保安警察第五總隊第三大隊移送臺灣高雄地方法院檢察署檢察
    官偵查起訴。
    理  由
一、右揭事實，業據被告甲○○於警偵訊及本院審理時均坦承在卷，並有如附表所載
    之「大衛杜夫」牌、「七星」牌、「峰」牌等未貼專賣憑證走私洋菸共一萬四千
    五百包扣案可資佐證。又該扣案之未稅洋菸，於緝獲時之完稅價格為共三十二萬
    二千四百零六元，復有財政部高雄關稅局於九十年三月十九日估算之結果記載於
    現場檢查切結紀錄傳真函覆本院一紙附卷可稽，被告購入上開走私未稅洋菸，於
    緝獲時之完稅價格，既已超過管制進口之上限十萬元，則上開洋菸自屬走私物品
    無疑。本件事證已臻明確，被告犯行洵堪認定。
二、查一次私運洋菸，於緝獲時之完稅價格超過新台幣十萬元者，為管制進口之物品
    ，懲治走私條例管制物品項目及其數額丙項第一款定有明文。被告購買管制進口
    之走私物品，將之銷售圖利，核其所為，係犯懲治走私條例第三條第一項之銷售
    走私物品罪，及臺灣省內菸酒專賣暫行條例第三十七條第五款之販賣未貼專賣憑
    證之菸類罪。所犯銷售走私物品罪與販賣未貼專賣憑證之菸類罪間，係一行為觸
    犯二罪名之想像競合犯，應從一重之銷售走私物品罪處斷。審酌被告為圖私利，
    販入完稅價格已超過管制進口上限之走私物品，危害社會經濟秩序，減少國家稅
    收，犯罪情節非輕，且其前於八十年間，已有違反臺灣省內菸酒專賣暫行條例案
    件經本院判處罰金前科，有臺灣高等法院被告全國前案紀錄表可按，竟仍不知悔
    改，復犯本件相同之罪，且其情節較之前案更重，顯見前案之罰金刑未足以令其
    警戒改過，有科處徒刑之必要，惟念其犯後自始坦承，態度尚佳，且信誓旦旦表
    示改過，決不再犯，姑信其應有悔悟之意等一切情狀，量處如主文所示之刑。又
    被告行為後，刑法第四十一條已於九十年一月十日經公布修正為刑法第四十一條
    第一項，並於同年月十二日生效，其得易科罰金之適用範圍，由原來犯最重本刑
    三年以下有期徒刑之罪，而受六個月以下有期徒刑或拘役之宣告，修正為最重本
    刑五年以下有期徒刑之罪，而受六個月以下有期徒刑或拘役之宣告，比較新舊法
    結果，其得易科罰金之適用範圍，以新法較有利於被告，依刑法第二條第一項前
    段之規定，自應適用裁判時之法律，爰依裁判時之修正後刑法第四十一條第一項
    之規定，就被告所宣告之刑，併予諭知易科罰金之折算標準。扣案如附表所載未
    貼專賣憑證之菸類共一萬四千五百包，應均依臺灣省內菸酒專賣暫行條例第四十
    條第一款之規定宣告沒收之。
據上論斷，應依刑事訴訟法第二百九十九條第一項前段，懲治走私條例第三條第一項
、第十一條、臺灣省內菸酒專賣暫行條例第三十七條第五款、第四十條第一款，刑法
第二條第一項前段、第十一條、第五十五條、第四十一條第一項，罰金罰鍰提高標準
條例第一條前段、第二條，判決如主文。
中      華      民      國    九十      年      三    月    二十九    日
                                  臺灣高雄地方法院刑事庭
                                      法  官  陳淑卿
右正本證明與原本無異。
如不服本判決，應於判決送達後十日內，向本院提出上訴狀。
                                      書記官  陳朝宗
中      華      民      國    九十      年      三      月    二十九    日
附錄論罪法條：
懲治走私條例第三條第一項
運送、銷售或藏匿前條第一項之走私物品者，處五年以下有期徒刑、拘役或科或併科
新臺幣九萬元以下罰金。
臺灣省內菸酒專賣暫行條例第三十七條第五款有左列各款行為之一者，處一年以下有
期徒刑拘役或科或併科五千元以下罰金。
五、違反第三十條之規定，販賣或轉讓未貼專賣憑證之菸類或酒類者。


司法院資訊處製作；財團法人民間司法改革基金會備份。
